臺灣屏東地方法院刑事判決　　　　　　　 94年度訴字第916號
公　訴　人　臺灣屏東地方法院檢察署檢察官
被　　　告　甲○○
上列被告因違反毒品危害防制條例案件，經檢察官提起公訴（94
年度毒偵字第2322號），茲因被告就被訴事實為有罪之陳述，經
告知簡式審判程序意旨，並聽取公訴人及被告之意見後，本院合
議庭裁定由受命法官獨任依簡式審判程序審理，判決如下：
    主  文
甲○○連續施用第一級毒品，累犯，處有期徒刑壹年貳月。
    事  實
一、甲○○前有多次因違反肅清煙毒條例、麻醉藥品管理條例、
    侵占、竊盜等罪，經法院判決確定並入監執行之紀錄：
  (一)民國83年間因違反肅清煙毒條例案件，經本院以83年度訴字
    第552 號判處有期徒刑3 年，上訴後，復經臺灣高等法院高
    雄分院以83年度上訴字第2722號駁回上訴，於83年11月17日
    確定；另因違反麻醉藥品管理條例及肅清煙毒條例二罪，經
    本院以85年度訴字第502 號分別判處有期徒刑4 月、3 年2
    月，諭知應執行有期徒刑3 年6 月，於85年10月15日確定，
    二案接續執行，依指揮書自84年11月12日起算刑期，91年5
    月11日期滿，於85年11月27日入監執行，88年5 月25日縮刑
    假釋出監。
  (二)嗣前開假釋期間又犯侵占罪及兩次犯竊盜罪，侵占罪部分經
    本院以89年度易字第761 號判處罰金5,000 元，並諭知易服
    勞役之折算標準確定；竊盜罪部分經本院以90年度易字第28
    2 號分別判處有期徒刑6 月、拘役30日，並均諭知易科罰金
    之折算標準確定；三案連同前開假釋經撤銷所餘殘刑2 年9
    月21日接續執行，自90年9 月20日起，由另案強制戒治轉入
    （詳述如后）開始執行，至94年1 月19日出監執行完畢。
二、又甲○○前因施用毒品，違反毒品危害防制條例案件，經依
    法院裁定，於90年2 月23日入勒戒所執行觀察、勒戒，因有
    繼續施用傾向，於90年4 月24日出所轉執行強制戒治，嗣經
    裁定停止戒治，於90年9 月20日出所執行前開有期徒刑，並
    於91年3 月22日期滿未經撤銷停止戒治執行完畢，竟不知悔
    改，五年內復基於施用第一級毒品之概括犯意，自94年7 月
    25日中午12時許起，至94年7 月29日中午某時止，以每2 日
    1 次之頻率，連續在其位於屏東縣萬丹鄉○○村○○路60號
    之住所內，以靜脈注射之方式（注射針筒於查獲前已遭先行
    丟棄而滅失）施用第一級毒品海洛因共3 次，嗣94年7 月29
    日下午1 時5 分許，在其前開住處為警持本院核發之搜索票
    查獲。經採其尿液送驗結果，呈可待因、嗎啡陽性反應。
三、案經屏東縣警察局屏東分局報告臺灣屏東地方法院檢察署檢
    察官偵查起訴。
    理  由
一、前揭連續施用第一級毒品海洛因之犯罪事實，業據被告甲○
    ○於本院審理時自承不諱，其前揭時地為警查獲後，經採尿
    送臺灣檢驗科技股份有限公司以氣相層析質譜儀法（GC／MS
    ）檢驗結果，亦呈可待因、嗎啡陽性反應，有該公司94年8
    月12日，編號KＺ000000000000號濫用藥物尿液檢驗報告附卷
    ，乃鑑定機關本於專業知識及以精密儀器測試後所得之結論
    ，自可憑信。被告甲○○自白施用海洛因，堪信與事實相符
    。
二、查被告甲○○前因施用毒品違反毒品危害防制條例，經依法
    院裁定，於90年2 月23日入勒戒所執行觀察、勒戒，因有繼
    續施用傾向，於90年4 月24日出所轉執行強制戒治，嗣經裁
    定停止戒治，於90年9 月20日出所，並於91年3 月22日期滿
    未經撤銷停止戒治執行完畢，有臺灣高等法院被告前案紀錄
    表、臺灣屏東地方法院檢察署刑案資料查註紀錄表、全國施
    用毒品案件紀錄表、受觀察勒戒人毒品及前科紀錄簡列表各
    1 份在卷可按，其強制戒治期滿經釋放後，五年內再犯本件
    施用第一級毒品海洛因之犯罪事證已臻明確，應依法論科。
三、按海洛因為毒品危害防制條例第2 條第2 項第1 款規定之第
    一級毒品，除法律另有規定者外，不得持有、施用。核被告
    甲○○所為，係犯毒品危害防制條例第10條第1 項之施用第
    一級毒品罪。其施用前持有海洛因之低度行為，應為施用之
    高度行為所吸收，不另論罪。其先後多次施用海洛因之行為
    ，時間緊接，手法相同，並觸犯構成要件相同之罪，顯係基
    於概括犯意反覆為之，為連續犯，應以一罪論，並加重其刑
    。又被告甲○○前因違反肅清煙毒條例案件，經本院以83年
    度訴字第552 號判處有期徒刑3 年，上訴後，復經臺灣高等
    法院高雄分院以83年度上訴字第2722號駁回上訴，於83年11
    月17日確定；又因違反麻醉藥品管理條例及肅清煙毒條例二
    罪，經本院以85年度訴字第502 號分別判處有期徒刑4 月、
    3 年2 月，諭知應執行有期徒刑3 年6 月，於85年10月15日
    確定，二案接續執行，依指揮書自84年11月12日起算刑期，
    91 年5月11日期滿，於85年11月27日入監執行，88年5 月25
    日縮刑假釋出監，嗣假釋期間又犯侵占罪及兩次犯竊盜罪，
    侵占罪部分經本院以89年度易字第761 號判處罰金5,000 元
    ，並諭知易服勞役之折算標準確定；竊盜罪部分經本院以90
    年度易字第282 號分別判處有期徒刑6 月、拘役30日，並均
    諭知易科罰金之折算標準確定；三案連同前開假釋經撤銷所
    餘殘刑2 年9 月21日接續執行，自90年9 月20日起，由另案
    強制戒治轉入開始執行，至94年1 月19日出監執行完畢，有
    臺灣高等法院被告前案紀錄表及臺灣屏東地方法院檢察署刑
    案資料查註紀錄表各1 份在卷可按，其五年之內再犯有期徒
    刑以上刑之本罪，為累犯，應依法加重其刑。其有二種刑之
    加重事由，應遞加重之。
四、爰審酌被告甲○○之年齡、品行、智識程度、犯罪手段、對
    於法益侵害之程度，其為54年8 月15日出生、受有完整國中
    教育而以勞工為業之人，為本件犯罪時年39歲，有年籍等資
    料在卷可參，又其除前開構成施用毒品訴追條件及累犯之要
    件者外，尚有數筆因施用毒品經查獲送觀察、勒戒、強制戒
    治，或因犯罪經判刑之紀錄，已如前述，素行不良，顯見其
    法治觀念薄弱，對於社會秩序及其個人身心健康之影響非輕
    ，並審酌其犯罪施用毒品之期間、次數，與其犯罪經查獲後
    ，尚能坦認犯行，態度尚可等一切情狀，量處如主文所示之
    刑，以資儆懲。
五、未扣案而供本件施用海洛因犯罪使用之注射針筒一支，據被
    告甲○○供稱已於本件查獲前丟棄，復無證據可認其尚存在
    ，爰不另為沒收之諭知；又本件起訴之犯罪事實，僅列載被
    告甲○○於94年7 月25日、29日兩次施用毒品犯行，然其施
    用之頻率為每2 日1 次，既為被告甲○○於本院審理時所自
    承，其94年7 月27日顯然尚有1 次施用犯行為公訴意旨所漏
    載，然前開期間內被告甲○○係基於概括犯意連續施用第一
    級毒品海洛因，其漏載部分與起訴部分即有裁判上一罪之關
    係，依法為起訴效力所及，本院自得一併審究、判決，附此
    敘明。
據上論斷，應依刑事訴訟法第273 條之1 第1 項、第299 條第1
項前段，毒品危害防制條例第10條第1 項，刑法第11條前段、第
56 條、第47條，判決如主文。
本案經檢察官鍾仁松到庭執行職務
中　　華　　民　　國　　94　　年　　10　　月　　31　　日
                  刑事第二庭    　法　官　陳松檀
以上正本證明與原本無異。
如不服本判決應於收受本判決送達後10日內向本院提出上訴書狀
，其未敘述上訴理由者，並得於提起上訴後10日內向本院補提理
由書狀（均須按他造當事人之人數附繕本）「切勿逕送上級法院
」
中　　華　　民　　國　　94　　年　　10　　月　　31　　日
                              　　書記官  魏慧夷
附錄本件判決引用之法條：
毒品危害防制條例第10條
施用第一級毒品者，處 6 月以上 5 年以下有期徒刑。
施用第二級毒品者，處 3 年以下有期徒刑。
